Minutes et répertoires du notaire Pierre Louis LAIDEGUIVE, janvier 1751 - décembre 1760 (étude XXIII)
Archives nationales
- Minutes de Pierre Louis LAIDEGUIVE, janvier 1751 - décembre 1760; MC/ET/XXIII/572 - MC/ET/XXIII/635
  - Minutes. 1751, novembre - décembre, novembre - décembre 1751; MC/ET/XXIII/577
    - Nomination, canonicat, Maintenon (Eure-et-Loir), eglise Collegiale., 5 décembre 1751; MC/ET/XXIII/577
      Nom, qualité: (M.) Limoges, Pierre.
      Domicile: Sarlat (diocese)
    - Rente, constitution., 5 décembre 1751; MC/ET/XXIII/577
      Nom, qualité: (M.) Texier, Jacques Joeph.
    - Union de créanciers, bail, maison, Paris, près Rue Neuve Saint-Denis., 5 décembre 1751; MC/ET/XXIII/577
      Nom, qualité: (Mme ou Mlle) Hellicourt D', Anne Marguerite.
      Nom, qualité: (M.) Moriceau, Hyacinthe.
      Nom, qualité: (M.) Suinot, Laurent Denis.
      Profession: rubannier (maître).
      Nom, qualité: (Mme ou Mlle) Affotte, Marie.
    - Succession, délivrance de legs., 6 décembre 1751; MC/ET/XXIII/577
    - Notoriete, pieces jointes, prenom, acte de bapteme., 7 décembre 1751; MC/ET/XXIII/577
      Nom, qualité: (Mme ou Mlle) Delaande, Jeanne Marie.
      Nom, qualité: (M.) Saballona, Jean
    - Union de créanciers., 7 décembre 1751; MC/ET/XXIII/577
      Nom, qualité: (M.) Grouches de Maulean de, Jacques Etienne (comte de chepyqseigneur du canal de briare).
    - Obligation., 7 décembre 1751; MC/ET/XXIII/577
      Nom, qualité: (Mme ou Mlle) Lefebvre, Marie Francoise.
    - Succession, procuration., 9 décembre 1751; MC/ET/XXIII/577
    - Rente sur le roi, quittance., 10 décembre 1751; MC/ET/XXIII/577
      Nom, qualité: (Mme ou Mlle) Roquelaure de, Elisabeth
    - Bail, maison, Paris, rue Saint-Honore., 10 décembre 1751; MC/ET/XXIII/577
      Nom, qualité: (M.) Pinchon, Pierre Noel.
      Profession: huissier des conseils d'etat et prive du roi.
      Nom, qualité: (M.) Viard, Jean Pierre Martin.
      Nom, qualité: (M.) Clement, Philippe Jseph.
    - Succession, renonciation., 10 décembre 1751; MC/ET/XXIII/577
      Nom, qualité: (M.) Rouvroy de, Jean Baptiste (marquis).
    - Procuration., 10 décembre 1751; MC/ET/XXIII/577
      Nom, qualité: (M.) Mosnier, Nicolas Michel.
      Profession: secrétaire.
      Relations: au service de l'intervenant 4.
      Nom, qualité: (M.) Salaberry de (abbe)
    - Renonciation à communaute., 11 décembre 1751; MC/ET/XXIII/577
      Nom, qualité: (Mme ou Mlle) Blaisot, Marie Marguerite.
    - Procuration., 11 décembre 1751; MC/ET/XXIII/577
      Nom, qualité: (M.) Boudy de La Vergne, Fancois.
    - Procuration., 11 décembre 1751; MC/ET/XXIII/577
      État civil: miner.
      Profession: gouverneur,grand bailli.
      Nom, qualité: (M.) Herisson.
      Domicile: Saint-Fargeau (comte)
    - Procuration., 11 décembre 1751; MC/ET/XXIII/577
      Nom, qualité: (M.) Lepelletier de Saint-Fargeau, Mchel Etienne (comte de saint-fargeau).
      Profession: gouverneur et grand bailli.
    - Nomination, chapelle sainte-marguerite, chapelle sainte-anne., 11 décembre 1751; MC/ET/XXIII/577
      Nom, qualité: (M.) Fieubet de Sivry de, Arnault Paul.
      Nom, qualité: (M.) Rosier, Francois.
      Domicile: Nolay (autun (diocese))
    - Rente, constitution., 11 décembre 1751; MC/ET/XXIII/577
      Nom, qualité: (Mme ou Mlle) Beauvau de, Marie Louise Madeleine.
      Domicile: Sennecey-en-Bourgogne, chateau.
      Nom, qualité: (M.) Ailly D', Piere Louis (comte).
      Profession: capitaine des grenadiers d'infanterie.
    - Rente, constitution., 11 décembre 1751; MC/ET/XXIII/577
      Nom, qualité: (Mme ou Mlle) Beauvau de, Marie Louise Madleine.
      Nom, qualité: (M.) Ailly D', Pierre Louis (comte).
      Profession: capitaine des grenadiers de l'infanterie.
    - Rente, constitution., 11 décembre 1751; MC/ET/XXIII/577
    - Vente, maison, Paris, rue d'Enfer., 11 décembre 1751; MC/ET/XXIII/577
      Nom, qualité: (M.) Riviere de Riffardeau de, Charles Jean.
      Nom, qualité: (Mme ou Mlle) La Riviere de, Marie Anne Celeste.
      Relations: épouse de l'intervenant 1, veuve de l'intervenant 3.
      Nom, qualité: (M.) Lafond de La Ferte de, Claude Adrien.
      Nom, qualité: (Mme ou Mlle) Beauvaude, Maie Louise Madeleine.
      Profession: capitaine des grenadiers de l'infanterie
    - Rente, quittance de rachat., 13 décembre 1751; MC/ET/XXIII/577
      Nom, qualité: (Mme ou Mlle) Gillain de Benouville, Jeanne Helene.
      Relations: veuve de l'intervenant 2, mère de l'intervenant 3.
      Nom, qualité: (M.) Caillebot de, Louis (marquis de la salle).
      Profession: maitre de la garde-robe du roi.
    - indemnite., 13 décembre 1751; MC/ET/XXIII/577
      Nom, qualité: (M.) Clermont Charte de, Charles Balthazard (comte de roussillon).
    - Rente fonciere, donation., 13 décembre 1751; MC/ET/XXIII/577
      Nom, qualité: (Mme ou Mlle) Planson, Marie Anne.
      Domicile: Pari.
      Nom, qualité: (M.) Devilliers Berauld, Jacques Antoine.
      Profession: capitaine aux gardes francaises.
      Nom, qualité: (M.) Planson, Alexandre Jacques.
      Relations: neveu de l'intervenant 1
      bail; donation
    - Obligation., 13 décembre 1751; MC/ET/XXIII/577
      Nom, qualité: (Mme ou Mlle) Beauvaude, Marie Louise Madelein.
      Nom, qualité: (M.) Ailly D', Pierre Lous (comte).
      Profession: capitaine des grenadiers de l'infaterie.
      Nom, qualité: (M.) Lequeux, Ane Nicolas Le Jeune.
    - Bail, maison, Paris, rue du Bac., 13 décembre 1751; MC/ET/XXIII/577
      Nom, qualité: (Mme ou Mlle) Saint-Andre de Saint-Just de, Louise.
      Domicile: Paris, rue Saint-Denis, couvent Saint-Chaumont.
      Nom, qualité: (M.) Sabran de, Joseph (marquis de nicolay).
      Nom, qualité: (M.) Roualt de Gamaches, Charles Joachim (marquis de gamaches).
      Profession: colonel d'infanteri.
      Nom, qualité: (Mme ou Mlle) La Mothe Houdancourt de, Jeanne Gabrieelle.
    - Succession, partage., 14 décembre 1751; MC/ET/XXIII/577
      Profession: enseigne des cent-suises de la garde du roi
    - Bail, maison, Bezons., 14 décembre 1751; MC/ET/XXIII/577
      Nom, qualité: (M.) Coueseau, Urbain Rene.
      Nom, qualité: (M.) Coueseau, Jacques Charles.
      Relations: frère de l'intervenant 1.
      Nom, qualité: (M.) Collas, Jean.
      Domicile: Bezons.
      Nom, qualité: (Mme ou Mlle) Balagnyy, Anne.
    - Succession, délivrance de legs., 15 décembre 1751; MC/ET/XXIII/577
      Nom, qualité: (Mme ou Mlle) Delalande, Jeanne Marie.
      Nom, qualité: (M.) Saballona de, Jean.
      Profession: commissaire extraordinaire des guerres
    - Succession, délivrance de legs., 15 décembre 1751; MC/ET/XXIII/577
      Profession: commissaire extraordinaire des uerres
    - Succession, délivrance de legs., 15 décembre 1751; MC/ET/XXIII/577
    - Rente, constitution., 15 décembre 1751; MC/ET/XXIII/577
      Nom, qualité: (M.) Du-Cluzel de La Chabrerie, Leonard.
    - Rente viagere, constitution., 15 décembre 1751; MC/ET/XXIII/577
      Nom, qualité: (Mme ou Mlle) Delalande, Marie Francoise.
      Domicile: Paris, faubourg Saint-Marcel, couvent de la Presentation.
      Nom, qualité: (Mme ou Mlle) Delamarre, Marie Anne.
      Nom, qualité: (M.) Dubois, Alexandre (bourgeois de Paris).
    - Delegation., 16 décembre 1751; MC/ET/XXIII/577
      Nom, qualité: (M.) Gallucy de L'Hopital, Elie Guillaume (comte de sainte-mesme).
      Nom, qualité: (M.) Hilerin de Boitissandeau de, Jean Baptiste Laurent.
      Profession: correcteur ordinaire en la chambre des comptes
    - Rente, constitution., 16 décembre 1751; MC/ET/XXIII/577
      Nom, qualité: (M.) Levicomte Du Rumain, Charles Yves (comte du rumain).
      Nom, qualité: (Mme ou Mlle) Rouault, Constance Simone Flore Gabrie.
      Nom, qualité: (M.) Potter, Jacques Philippe.
      Profession: avocat au parlement,substitut du procureur generaldu Parlement.
    - Succession, convention., 16 décembre 1751; MC/ET/XXIII/577
      Nom, qualité: (Mme ou Mlle) Coetquen de, Francoise Renee.
      Nom, qualité: (M.) Mornay de, Charles (comte)
    - Bail, transport, maison, Paris, rue du Bac., 16 décembre 1751; MC/ET/XXIII/577
      Profession: gouverneur,colonel d'infantrie.
      Domicile: Saint-Valery.
      Nom, qualité: (Mme ou Mlle) Harcourt de Beuvron D', Angelique Louise.
    - Bail, maison, Paris, rue Saint-Jacques., 16 décembre 1751; MC/ET/XXIII/577
      Nom, qualité: (M.) Paris de, Lois Nicolas.
      Nom, qualité: (M.) Aubert, Didier.
      Profession: marchand,graveur en bois.
      Nom, qualité: (Mme ou Mlle) Colin, Charlotte.
    - Tutelle, compte, ratification, compte de tutelle., 17 décembre 1751; MC/ET/XXIII/577
      Nom, qualité: (M.) Baussan de, Alexandre.
      Profession: maitre des requetes ordinaire de l'hotel du roi.
    - Procuration., 18 décembre 1751; MC/ET/XXIII/577
      Nom, qualité: (M.) Du-Plessis Richelieu, Emmanuel Armand (duc d' aiguillon).
      Nom, qualité: (M.) Nel, Pierre.
    - Testament., 18 décembre 1751; MC/ET/XXIII/577
      Nom, qualité: (Mme ou Mlle) Desormeaux, Marie Francoise.
      Nom, qualité: (M.) Truffas, Etienne.
      Profession: intendant de maison
    - Rente sur le roi, transport, aides et gabelles., 18 décembre 1751; MC/ET/XXIII/577
      Nom, qualité: (M.) Chappuzot, Jacques.
      Nom, qualité: (Mme ou Mlle) Rigault, Margueite Henriette.
      Relations: veuve de l'intervenant 3, épouse de l'intervenant 4.
      Nom, qualité: (M.) Baillet, Jean Baptiste.
      Profession: marquis de vaulgrenant.
      Nom, qualité: (M.) Beuvillon, Louis Marie.
    - Succession, main-levee, seigneurie, Tinteniac (Ille-et-Vilaine)., 18 décembre 1751; MC/ET/XXIII/577
      Nom, qualité: (Mme ou Mlle) Mornay de (comtesse).
    - Procuration., 18 décembre 1751; MC/ET/XXIII/577
      Nom, qualité: (M.) Desmars, Pierre Martin (licencie en lois)
    - Rente sur le roi, transport, aides et gabelles., 19 décembre 1751; MC/ET/XXIII/577
      Domicile: Ville-du-Bois (la) (montlhery).
      Nom, qualité: (Mme ou Mlle) Blondeau, Madelein.
      Nom, qualité: (M.) Treguer, Marc.
      Domicile: Quimper (diocese)
    - Succession, notoriete, depot., 19 décembre 1751; MC/ET/XXIII/577
      Nom, qualité: (M.) Blondeau, Claude.
      Domicile: Ville-du-Bois (la) (montlhery)
    - Rente, quittance de rachat., 22 décembre 1751; MC/ET/XXIII/577
      Nom, qualité: (M.) Maricourt, Claude (bourgeois de Paris).
      Nom, qualité: (Mme ou Mlle) Mallet, Marguerite.
    - Main-levee., 23 décembre 1751; MC/ET/XXIII/577
      Nom, qualité: (Mme ou Mlle) Perceval, Marie Jeanne.
      Nom, qualité: (M.) Francfort, Nicolas.
      Profession: boucher (marchand).
      Nom, qualité: (M.) Aiguilon d'(duc).
    - Rente, titre nouvel., 24 décembre 1751; MC/ET/XXIII/577
      Nom, qualité: (M.) Tardif, Nicolas Francois.
      Profession: echevin de la ville.
    - Avis de parents, procuration., 28 décembre 1751; MC/ET/XXIII/577
      Nom, qualité: (Mme ou Mlle) Melun de, Marie Gabrielle Chrlotte Louise.
    - Procuration, depot., 29 décembre 1751; MC/ET/XXIII/577
      Nom, qualité: (M.) Bethizy de, Charles Theophile.
      Profession: maitre de camps de cavalerie.
      Nom, qualité: (M.) Quinette, Leonor (bourgeois de Paris)
    - Succession, licitation, maison, Paris, rue Saint-Jacques., 29 décembre 1751; MC/ET/XXIII/577
      Nom, qualité: (Mme ou Mlle) Piget, Jeanne.
      Nom, qualité: (M.) de La Caille ou La Caille de, Jean.
      Profession: imeur libraire.
    - Bail, transport, maison, Paris, rue des Petits-Augustins., 29 décembre 1751; MC/ET/XXIII/577
      Profession: marechal des armées du roi.
      Nom, qualité: (M.) Mourette, Pierre Michel.
      Profession: architecte.
    - Fondation, lits, Paris, hopital des Incurables., 29 décembre 1751; MC/ET/XXIII/577
      Nom: (personne morale) Hopital Des Incurables de Paris
    - Succession, partage., 29 décembre 1751; MC/ET/XXIII/577
      Nom, qualité: (M.) Desplasses, Jean Francois.
    - Procuration., 30 décembre 1751; MC/ET/XXIII/577
      Nom, qualité: (Mme ou Mlle) Delamarre, Marie Louise.
      Relations: veuve de l'intervenant 3, veuve de l'intervenant 4.
      Nom, qualité: (M.) Portir, Guillaume.
      Profession: officier de la reine.
      Nom, qualité: (M.) Robert (bourgeois de Paris).
    - Quittance., 31 décembre 1751; MC/ET/XXIII/577
      Nom, qualité: (M.) Aubry, Eleonord.
      Profession: conseiller en la cour du Parlement.
    - Main-levee, maison, Paris, rue Thevenot., 31 décembre 1751; MC/ET/XXIII/577
      Nom, qualité: (Mme ou Mlle) Guenette de La Guignetiere, Anne.
      Nom: (personne morale) Desjardins (union de Creanciers)
    - Rente, quittance de rachat., 31 décembre 1751; MC/ET/XXIII/577
      Nom, qualité: (M.) Fougeroux de Mavaux, Pierre Jacques.
      Profession: trésorier receveur general payeur des rentes hotel-de-ville.
  - Minutes. 1752, janvier - février, janvier - février 1752; MC/ET/XXIII/578
    Le niveau inférieur de description, quand il existe, correspond aux minutes d'actes. Toutes les minutes ne sont pas forcément décrites une à une. Les descriptions de ces minutes sont plus ou moins détaillées.
  - Minutes. 1752, mars, mars 1752; MC/ET/XXIII/579
  - Minutes. 1752, avril - mai, avril - mai 1752; MC/ET/XXIII/580
  - Minutes. 1752, juin - août, juin - août 1752; MC/ET/XXIII/581
  - Minutes. 1752, septembre - octobre, septembre - octobre 1752; MC/ET/XXIII/582
  - Minutes. 1752, novembre - décembre, novembre - décembre 1752; MC/ET/XXIII/583
  - Minutes. 1753, janvier - février, janvier - février 1753; MC/ET/XXIII/584
    - Vente de fond de marchande lingère., 13 janvier 1753; MC/ET/XXIII/584
      Fichier dit 'général' XVIIe-XVIIIe siècles, par le personnel du Minutier, 1954-1999 ( fichier papier entièrement dématérialisé; voir contexte dans le Plan d’orientation général - Notaires de Paris, guides thématiques du Minutier).
      Lingère, vente de fonds de Mde
  - Minutes. 1753, mars - avril, mars - avril 1753; MC/ET/XXIII/585
  - Minutes. 1753, mai - juin, mai - juin 1753; MC/ET/XXIII/586
  - Minutes. 1753, juillet, juillet 1753; MC/ET/XXIII/587
  - Minutes. 1753, août - septembre, août - septembre 1753; MC/ET/XXIII/588
  - Minutes. 1753, octobre - décembre, octobre - décembre 1753; MC/ET/XXIII/589
  - Minutes. 1754, janvier - février, janvier - février 1754; MC/ET/XXIII/590
    - Transaction entre les abbesse et religieuses de Chelles et Paul Esprit Feydeau, chevalier, seigneur de Brou, de la Villeneuve aux Anes, conseiller d'Etat ordinaire et intendant de la généralité de Paris. Plan et figure de la partie de Marais et du terrain sur lequel s'étend la haute justice de Brou., 8 avril 1744; MC/ET/XXIII/590
      Date de révision: 2011-2012, 2017 (Marie-Françoise Limon-Bonnet)
  - Minutes. 1754, mars - avril, mars - avril 1754; MC/ET/XXIII/591
  - Minutes. 1754, mai - juin, mai - juin 1754; MC/ET/XXIII/592
  - Minutes. 1754, juillet - août, juillet - août 1754; MC/ET/XXIII/593
    - Vente par les créanciers de la succession d'Antoine Pierre Laideguive, notaire au Châtelet de Paris, à Jean Duhoulley, d'une maison, rue de Tournon, moyennant 26100 livres tournois., 19 août 1754; MC/ET/XXIII/593
      Notaires des XVIe-XVIIIe siècles (4153 actes), par Claire Béchu, Catherine Grodecki, Marie-Antoinette Fleury, Madeleine Jurgens, Marie-Françoise Limon-Bonnet, Pierre-Yves Louis, Xenia Pamfilova, Isabelle Pebay, v. 1950, 1986-1994 (fichier papier entièrement dématérialisé; voir contexte dans le Plan d’orientation général - Notaires de Paris, guides thématiques du Minutier).
      Date de révision: 2010
      Date de création de la notice: 2005
      acte de vente; Tournon (rue de); Duhoulley, Jean; Laideguive, Antoine Pierre; notaire
  - Minutes. 1754, septembre - octobre, septembre - octobre 1754; MC/ET/XXIII/594
  - Minutes. 1754, novembre - décembre, novembre - décembre 1754; MC/ET/XXIII/595
    - Inventaire après décès de Nicolas Boudet, maître ciseleur fondeur, rue de la Heaumerie., 11 août 1746; MC/ET/XXIII/595
      inventaire; Boudet, Nicolas
  - Minutes. 1755, janvier - février, janvier - février 1755; MC/ET/XXIII/596
  - Minutes. 1755, mars, mars 1755; MC/ET/XXIII/597
  - Minutes. 1755, avril - mai, avril - mai 1755; MC/ET/XXIII/598
  - Minutes. 1755, juin - juillet, juin - juillet 1755; MC/ET/XXIII/599
  - Minutes. 1755, août - septembre, août - septembre 1755; MC/ET/XXIII/600
  - Minutes. 1755, octobre - décembre, octobre - décembre 1755; MC/ET/XXIII/601
  - Minutes. 1756, janvier - février, janvier - février 1756; MC/ET/XXIII/602
    - Vente du château de Montataire, par Esther de Madaillan de Lesparre, à Jean-Baptiste de Lorbehaye, 14 janvier 1756; MC/ET/XXIII/602
      Précisions sur les lieux: Montataire (Oise)--Château
      Actes signalés par les lecteurs et correspondants du Minutier central des notaires de Paris, 2000-2011 (base de données migrée: voir contexte dans le Plan d’orientation général - Notaires de Paris, guides thématiques du Minutier).
      acte de vente; Montataire (Oise); Lorbehaye, Jean-Baptiste de (17..-1787); Madaillan de Lesparre, Esther de
  - Minutes. 1756, mars - avril, mars - avril 1756; MC/ET/XXIII/603
  - Minutes. 1756, mai - juin, mai - juin 1756; MC/ET/XXIII/604
  - Minutes. 1756, juillet - août, juillet - août 1756; MC/ET/XXIII/605
  - Minutes. 1756, septembre, septembre 1756; MC/ET/XXIII/606
  - Minutes. 1756, octobre - décembre, octobre - décembre 1756; MC/ET/XXIII/607
  - Minutes. 1757, janvier - février, janvier - février 1757; MC/ET/XXIII/608
  - Minutes. 1757, mars, mars 1757; MC/ET/XXIII/609
  - Minutes. 1757, avril, avril 1757; MC/ET/XXIII/610
  - Minutes. 1757, mai - juin, mai - juin 1757; MC/ET/XXIII/611
  - Minutes. 1757, juillet - août, juillet - août 1757; MC/ET/XXIII/612
  - Minutes. 1757, septembre - octobre, septembre - octobre 1757; MC/ET/XXIII/613
  - Minutes. 1757, novembre - décembre, novembre - décembre 1757; MC/ET/XXIII/614
  - Minutes. 1758, janvier - mars, janvier - mars 1758; MC/ET/XXIII/615
  - Minutes. 1758, avril - mai, avril - mai 1758; MC/ET/XXIII/616
  - Minutes. 1758, juin - juillet, juin - juillet 1758; MC/ET/XXIII/617
  - Minutes. 1758, août, août 1758; MC/ET/XXIII/618
    - Inventaire de Mathieu Renard de Petition, directeur honoraire et trésorier particulier de la Monnaie de Paris, en présence de François Renard de Roufiac, conseiller du roi, receveur général des finance de la généralité de Limoges, demeurant rue de l'Université, paroisse Saint-Sulpice; avis de parents en présence de François Renard de Roufiac., 14 août 1758; MC/ET/XXIII/618
      inventaire; Renard, François
    - Testament olographe de Mathieu Renard de Petition, directeur honoraire et trésorier particulier de la Monnaie de Paris, et codicille du 7 décembre 1754, joint., 14 août 1758; MC/ET/XXIII/618
      inventaire; testament; Renard de Petiton, Mathieu
  - Minutes. 1758, septembre, septembre 1758; MC/ET/XXIII/619
    - Procuration avec cachet devant Georges Christian Goetz, notaire impérial et juré de la ville libre et impériale de Worms (Allemagne) par Mathieu Louis Renard, garde-magasin des vivres en la ville libre et impériale de Worms, à cause de la succession de Mathieu Renard de Petiton., 11 septembre 1758; MC/ET/XXIII/619
      procuration; Worms, Ville libre et impériale de
  - Minutes. 1758, octobre - décembre, octobre - décembre 1758; MC/ET/XXIII/620
  - Minutes. 1759, janvier, janvier 1759; MC/ET/XXIII/621
  - Minutes. 1759, février - mars, février - mars 1759; MC/ET/XXIII/622
  - Minutes. 1759, avril, avril 1759; MC/ET/XXIII/623
  - Minutes. 1759, mai, mai 1759; MC/ET/XXIII/624
  - Minutes. 1759, juin - août, juin - août 1759; MC/ET/XXIII/625
  - Minutes. 1759, septembre - octobre, septembre - octobre 1759; MC/ET/XXIII/626
  - Minutes. 1759, novembre - décembre, novembre - décembre 1759; MC/ET/XXIII/627
  - Minutes. 1760, janvier - février, janvier - février 1760; MC/ET/XXIII/628
  - Minutes. 1760, mars, mars 1760; MC/ET/XXIII/629
  - Minutes. 1760, avril - mai, avril - mai 1760; MC/ET/XXIII/630
  - Minutes. 1760, juin, juin 1760; MC/ET/XXIII/631
  - Minutes. 1760, juillet - septembre, juillet - septembre 1760; MC/ET/XXIII/632
  - Minutes. 1760, octobre - novembre, octobre - novembre 1760; MC/ET/XXIII/633
  - Tutelle de Mesdemoiselles de Melun., 20 novembre 1760; MC/ET/XXIII/634; registre
    Tout cet article, qui comprend une minute unique, a été analysé.
    - Arrêt des comptes de tutelle de Jean Estienne Dat, tuteur de Marie Gabrielle Charlotte Louise de Melun et de Louise Elisabeth de Melun, sa sœur, mariée à Philippe Alexandre Emmanuel François Joseph Marguion de Ghistelles., 20 novembre 1760; MC/ET/XXIII/634
      MC/RE/XXIII/8
      Report des actes analysés à l'occasion de l'établissement des répertoires numériques dits 'états numérique' des liasses et registres de minutes. (base de données migrée: voir contexte dans le Plan d’orientation général - Notaires de Paris, guides thématiques du Minutier).
      Date de révision: 2011, 2017 (Marie-Françoise Limon-Bonnet)
      Date de création de la notice: 2011
      compte de tutelle; Dat, Jean Estienne; Melun, Marie Gabrielle Charlotte Louise de (1736-1759); Melun, Louise Elisabeth de (1738-1791); Ghistelles, Philippe Alexandre Emmanuel François Joseph de (17..-1808)
  - Minutes. 1760, décembre, décembre 1760; MC/ET/XXIII/635
- Répertoire(s) de Pierre Louis LAIDEGUIVE, 1751 - 17 septembre 1758; MC/RE/XXIII/7
  - Répertoire. 1751 - 1758, 17 septembre, 1751 - 17 septembre 1758; MC/RE/XXIII/7
    Informations concernant le classement et la cotation:
    Le niveau inférieur de description, quand il existe, correspond aux mentions d'actes contenues dans le répertoire. Parmi celles-ci, certaines peuvent y être décrites, de manière plus ou moins détaillée. Pour consulter l'acte proprement dit, il convient de rechercher la cote au niveau des articles (registre ou liasse) des minutes du notaire (cote de type 'MC/ET').
    - Rente, constitution., 6 février 1751
      Nom, qualité: (M.) Frary, Charles Francois
      Attention: la cote du répertoire (de type ' MC/RE ') ne permet pas de consulter la minute de l'acte. Il convient de rechercher la cote de la minute (de type ' MC/ET ') au niveau des articles (registre ou liasse) de minutes du notaire.
      L'accès aux images numérisées des pages du répertoire se fait au niveau de description supérieur (' Répertoire du notaire '), rubrique ' Consulter les archives numérisées associées '.
    - Rente viagere sur le roi, constitution., 8 novembre 1751
      Nom, qualité: (M.) Veron
    - Rente viagere sur le roi, constitution., 8 novembre 1751
      Nom, qualité: (M.) Danjou, Andre
    - Rente viagere sur le roi, constitution., 8 novembre 1751
      Nom, qualité: (M.) Masse, Gregoire Nicolas Rene
    - Rente viagere sur le roi, constitution., 8 novembre 1751
    - Rente viagere sur le roi, constitution., 8 novembre 1751
      Nom, qualité: (M.) Godonnesche, Nicolas
    - Rente viagere sur le roi, constitution., 8 novembre 1751
      Nom, qualité: (Mme ou Mlle) Brunet, Marie Catherine
    - Rente viagere sur le roi, constitution., 23 novembre 1751
      Nom, qualité: (Mme ou Mlle) Gohard, Suzanne.
      Nom, qualité: (M.) Douau
    - Rente viagere sur le roi, constitution., 23 novembre 1751
      Nom, qualité: (Mme ou Mlle) Bourasse, Catherine (marquise de chenelette)
    - Rente viagere sur le roi, constitution., 23 novembre 1751
    - Rente viagere sur le roi, constitution., 23 novembre 1751
      Nom, qualité: (Mme ou Mlle) Dubois, Marie.
      Nom, qualité: (M.) Bonjean
    - Rente viagere sur le roi, constitution., 23 novembre 1751
      Nom, qualité: (M.) Letellier, Jean Francois
    - Rente viagere sur le roi, constitution., 23 novembre 1751
      Nom, qualité: (Mme ou Mlle) Lalive de ou Delalive, Marie Monique.
      Nom, qualité: (M.) Caillot
    - Rente viagere sur le roi, constitution., 23 novembre 1751
      Nom, qualité: (Mme ou Mlle) Brule, Marie Anne Francoise